【裁判字號】    95,上易,370
【裁判日期】    950823
【裁判案由】    竊盜
【裁判全文】
臺灣高等法院臺南分院刑事判決  九十五年度上易字第三七０號
上訴人  臺灣雲林地方法院檢察署檢察官
被  告  甲○○
上列上訴人因被告竊盜案件，不服臺灣雲林地方法院九十五年度
易字第一六六號中華民國九十五年五月三十日第一審判決（起訴
案號：臺灣雲林地方法院檢察署九十五年度偵字第一三九一號）
，提起上訴，及臺灣雲林地方法院檢察署移送併案（九十五年度
偵字第二七二九號），本院判決如下：
    主    文
原判決撤銷。
甲○○共同連續攜帶兇器竊盜，處有期徒刑拾月。
    事    實
一、甲○○夥同陳文章（另案審理）基於意圖為自己不法所有之
    概括犯意聯絡，於民國（下同）九十五年二月二十三日下午
    某時許，共同攜帶陳文章所有、客觀上足供凶器使用之鐮刀
    一把，由甲○○騎乘其所有車牌號碼不詳之機車搭載陳文章
    ，前往雲林縣台西鄉○○村○○段二十三地號，趁丁○○疏
    於注意之際，由陳文章以鐮刀割斷電纜線，甲○○接應搬運
    之方式，竊取丁○○所有之電纜線三十公尺（約值市價新台
    幣《下同》二千元）得手；二人隨即又前往同一地段五十地
    號，見丙○不在該處看守，又以同一方式竊得丙○所有之電
    纜線一百八十公尺（約值市價六千元），得手後正欲離去時
    ，適為附近民眾吳昌、龔水賴等發現，陳文章與甲○○因而
    倉惶將鐮刀丟棄後（並未扣案）逃逸，嗣因警方據報前往處
    理，始循線查悉上情。復夥同林俊傑（另案審理），於九十
    五年五月二十五日晚間某時，共乘ＤＷ－０七五一號小貨車
    ，至雲林縣台西鄉○○路旁空地，連續竊取乙○○所有置於
    該地之鐵柱二十二根，經變賣得款一千六百四十元花用；再
    於同月二十六日上午十時許，夥同林俊傑、吳桂英（另案審
    理），共乘ＤＷ－０七五一號小貨車至雲林縣台西鄉○○路
    旁空地，由甲○○、林俊傑下手行竊，吳桂英把風，連續竊
    取乙○○所有置於該地之鐵柱六根得手時，為乙○○發覺報
    警循線查獲。
二、案經雲林縣警察局臺西分局報請臺灣雲林地方法院檢察署檢
    察官偵查起訴及移送併案。
    理    由
一、前揭犯罪事實，迭據被告甲○○於警詢、原審偵審中及本院
    審理時坦承不諱，核與被害人丙○、丁○○、乙○○、證人
    龔水賴、吳昌、及共同被告陳文章、林俊傑、吳桂英於警詢
    時證述情節相符，復有贓物認領保管單三紙、照片八幀、指
    認紀錄表二紙附卷可稽。被告自白與事實相符，事證明確，
    被告犯行堪以認定。
二、按行為後法律有變更者，適用行為時之法律。但行為後之法
    律有利於行為人者，適用最有利於行為人之法律，新刑法（
    九十四年二月二日公布，於九十五年七月一日施行）第二條
    第一項定有明文，故行為人實施犯罪行為後，法律有變更，
    依上開新刑法第二條第一項規定，原則上應適用行為時之法
    律，例外於新法較有利於行為人時，始適用新法，即採「從
    舊從輕原則」。惟基於罪刑法定原則及法律不溯及既往原則
    ，行為之處罰，以行為時之法律有明文規定者為限，必行為
    時與行為後之法律均有處罰之規定，始有新法第二條第一項
    之適用（最高法院九十五年度第八次刑事庭會議決議意旨參
    照），至新舊法孰重孰輕，應以其可罰性範圍及刑之重輕為
    主要比較對象。關於連續犯規定：新刑法於九十五年七月一
    日施行已刪除原第五十六條連續犯規定，修正後新刑法既刪
    除第五十六條連續犯之相關規定，則前開數行為，因係屬侵
    害數個個別不同之生命法益，自應以數個獨立罪論處，併合
    處罰後合併定其應執行刑。比較新舊刑法適用之結果，以修
    正前之舊刑法規定較有利於被告，依刑法第二條第一項前段
    規定，自應適用修正前刑法第五十六條連續犯規定。
三、再按刑法第三百二十一條第一項第三款之攜帶兇器竊盜罪，
    係以行為人攜帶兇器竊盜為加重條件，此所謂兇器，其種類
    並無限制，凡客觀上足對人之生命、身體、安全構成威脅，
    具有危險性之兇器均屬之，且只須行竊時攜帶此種具有危險
    性之兇器為已足，並不以攜帶之初有行兇之意圖為必要（最
    高法院七十九年度臺上字第五二五三號判例參照）。被告與
    陳文章第一、二次行竊時所持有鐮刀一支，其柄長十五公分
    、刀刃部分亦長約十五公分，此據被告甲○○供承明確，該
    鐮刀顯係客觀上足以對人之生命、身體構成危害，顯為具有
    危險性之兇器，核被告所為與陳文章攜帶鐮刀第一、二次竊
    盜犯行，係犯刑法第三百二十一條第一項第三款攜帶兇器竊
    盜罪。被告所為第三次與林俊傑竊盜犯行，係犯刑法第三百
    二十條第一項竊盜罪。被告所為第四次與林俊傑、吳桂英竊
    盜犯行，係犯刑法第三百二十一條第一項第四款結夥三人以
    上竊盜罪。公訴人雖未起訴被告所犯第三、四次竊盜犯行，
    茲據臺灣雲林地方法院檢察署移送此部分併案（九十五年度
    偵字第二七二九號），因屬連續犯裁判上一罪關係，應併予
    審理。被告第一、二次與陳文章竊盜犯行，第三次與林俊傑
    竊盜犯行，第四次與林俊傑、吳桂英竊盜犯行，均有犯意聯
    絡及行為分擔，為共同正犯。被告甲○○先後四次竊盜行為
    ，時間緊接，犯罪構成要件相同，顯係基於概括犯意為之，
    為連續犯，應依修正前刑法第五十六條規定論以一攜帶兇器
    竊盜罪，並依法加重其刑。原審予被告論罪科刑，固非無見
    。惟原判決未及審酌臺灣雲林地方法院檢察署移送併案之被
    告第三、四次竊盜犯行，洵有違誤；又新刑法業於九十五年
    七月一日施行，原判決亦未及比較新舊刑法連續犯規定，亦
    有不當。公訴人上訴指摘原判決未為審酌併案之被告第三、
    四次竊盜犯行，為有理由，原判決自屬無法維持，應由本院
    撤銷改判之。爰審酌被告有違反毒品危害防制條例前科，素
    行非佳，及正值青壯，不思以己力賺取所需，徒以不勞而獲
    之動機及目的，竊得之財物，暨坦承犯行態度良好等一切情
    狀，量處有期徒刑十月。共犯陳文章所有用以行竊之鐮刀一
    支，未為扣案，無法證明存在，為免日後執行之困難，乃不
    予宣告沒收。
據上論斷，應依刑事訴訟法第三百六十九條第一項前段、第三百
六十四條、第二百九十九條第一項前段，刑法第二條第一項前段
、第二十八條、第三百二十一條第一項第三款，修正前刑法第五
十六條，判決如主文。
本案經檢察官江守權到庭執行職務。
中    華    民    國    95    年    8     月    23    日
            刑事第一庭審判長法官  黃  崑  宗
                            法官  王  明  宏
                            法官  蔡  長  林
以上正本證明與原本無異。
不得上訴。
                          書記官  李  培  薇
中    華    民    國    95    年    8     月    24    日
附錄本案論罪科刑法條全文：
中華民國刑法第三百二十一條第一項第三款：
 犯竊盜罪而有左列情形之一者，處六月以上、五年以下有期徒刑
：
三  攜帶兇器而犯之者。


司法院資訊處製作；財團法人民間司法改革基金會備份。
